【裁判字號】    88,易,3712
【裁判日期】    890209
【裁判案由】    竊盜
【裁判全文】
臺灣臺中地方法院刑事判決                        八十八年度易字第三七一二號
    公  訴  人  臺灣台中地方法院檢察署檢察官
    被      告  鍾文祥
右列被告因竊盜案件，經檢察官提起公訴（八十八年度偵字第九三一七、一四五六五
號）及移
    主  文
鍾文祥共同連續竊盜，累犯，處有期徒刑捌月。
扣案之鑰匙壹把、抽油器壹組均沒收。
    事  實
一、鍾文祥（起訴書誤載為戊○○）於民國八十四年間因妨害自由等罪，經本院分別
    判處有期徒刑六月及四月確定（八十三年度訴字第四○○七號、八十四年度易字
    第二一二三號），甫於八十五年九月二十六日縮短刑期執行完畢，仍不知悔改。
    竟基於意圖為自己不法所有之概括犯意：
    （一）於民國八十八年三月三日六時五十分許，在台中市西屯區○○○街四三之
          四號前，持自備鑰匙一把，竊取「莊勝水電工程實業股份有限公司」所有
          ，而由鄭傳信所使用之車號ＯＬ–二八八三號藍色自小貨車一部（車上另
          有水電工具一箱），得手後將之停放於台中市○○路倡和橋附近空地停放
          ，嗣因丁○○欠缺交通工具，鍾文祥乃於八十八年四月六日二十三時許，
          將所竊得之該部車號ＯＬ–二八八三號藍色自小貨車連同鑰匙一把交付游
          士人使用。丁○○嗣於八十八年四月九日，駕駛該部車號ＯＬ–二八八三
          號藍色自小貨車停放於台中市○○路七二四巷六號前時，為警查獲，經警
          在旁繼續守候，嗣於同日二十三時許，鍾文祥欲前來開啟該部車號ＯＬ–
          二八八三號藍色自小貨車車門時，為警當場逮捕，並扣得前開鑰匙一把。
    （二）鍾文祥另於民國八十八年四月四日凌晨一時許，乘坐由劉啟民交付與游士
          人（另案由台灣南投地方法院審理中）駕駛之車號ＮＫ–二四七○號黃色
          自小貨車（該車係丙○○所有，於八十八年三月二十九日五時三十分許，
          在台中縣大里市○○路光榮國中旁所失竊），行經台中縣大里市○○路九
          八號對面停車場時，鍾文祥與丁○○共同基於意圖為自己不法所有之犯意
          ，由鍾文祥手持所有抽油器一組竊取當時亦停放於該停車場內為乙○○所
          有之車號ＱＲ–七二八○號自小貨車油箱內之汽油，以供該部車號ＮＫ–
          二四七○號黃色自小貨車使用，丁○○則在一旁把風，鍾文祥於抽得約二
          公升左右之汽油得手並攜回車號ＮＫ–二四七○號黃色自小貨車旁時，適
          為台中縣警察局霧峰分局內新派出所巡邏員警發覺，而當場逮捕，丁○○
          見狀則行逃逸。
    （三）鍾文祥又賡續前開意圖為自己不法所有之概括犯意，於八十八年六月八日
          三至四時許，在台中市○○區○○路五一號前，竊取陳燕森所有車號Ｒ九
          –九四七一號自用小貨車一部（車上另有發電機、電焊機、電鑽及破碎機
          各一部），得手後將車牌拆下丟棄，車輛則留供己用，嗣於八十八年六月
          十六日凌晨三時五十分許，鍾文祥駕駛該部車號Ｒ九–九四七一號自小貨
          車載運來源不明之空氣壓縮機一部，行經台中縣大里市○○○路與成功路
          口時，為警查獲。
二、案經台中縣警察局霧峰分局及台中市警察局第五分局分別報請臺灣臺中地方法院
    檢察署檢察官偵查起訴暨移送併辦。
    理  由
一、訊據被告鍾文祥固坦承確有右揭為警查獲之事實，惟矢口否認有何竊盜犯行，並
    辯稱：伊並未竊盜，車號ＯＬ–二八八三號藍色自小貨車係伊見該車停放於空地
    許久，無人使用，伊乃告知丁○○此事，而由丁○○自行竊取，八十八年四月六
    日，伊因友人電知丁○○所駕駛之該部車號ＯＬ–二八八三號藍色自小貨車無法
    發動，伊始至台中市○○路七二四巷六號前欲行協助丁○○發動該車；八十八年
    四月四日凌晨一時許，伊係乘坐劉啟民交付與丁○○駕駛之車號ＮＫ–二四七○
    號黃色自小貨車，行經台中縣大里市○○路九八號對面停車場時，丁○○告知伊
    ，該部車號ＱＲ–七二八○號自小貨車為其「阿伯」（台語發音）所有，伊始手
    持抽油器抽取該部車號ＱＲ–七二八○號自小貨車油箱內之汽油，以供車號ＮＫ
    –二四七○號黃色自小貨車使用；伊所另用以載運空氣壓縮機之車號Ｒ九–九四
    七一號自用小貨車，係伊友人綽號「阿富」者於八十八年六月十二日左右，告知
    伊大里內新橋旁空地，有該部自用小貨車停放，車門未鎖且電門插有鑰匙，伊始
    將之開走使用等語。經查，右揭車號ＯＬ–二八八三號藍色自小貨車、車號ＮＫ
    –二四七○號黃色自小貨車及車號Ｒ九–九四七一號自小貨車，分係被害人莊勝
    水電工程實業股份有限公司、丙○○、陳燕森於右揭時、地所失竊，已據其等於
    警訊中指述在卷，並有贓物領據三紙在卷可稽，另被告鍾文祥均係於使用上開遭
    竊車輛時，為警查獲。被告鍾文祥雖以前揭情詞置辯，惟查：
    （一）被害人「莊勝水電工程實業股份有限公司」所有，而由鄭傳信所使用之車
          號ＯＬ–二八八三號藍色自小貨車，乃係被告鍾文祥於八十八年四月六日
          二十三時許，交付與同遭查獲之另案被告丁○○使用一節，業據證人游士
          人於本院審理中到院證實在卷，被告鍾文祥雖謂係丁○○所竊，然為游士
          人所否認，且上開車號ＯＬ–二八八三號藍色自小貨車，為警於八十八年
          四月九日在台中市○○路七二四巷六號前查獲後，經警在旁繼續守候，嗣
          於同日二十三時許，被告鍾文祥竟前來開啟該部車號ＯＬ–二八八三號藍
          色自小貨車車門，乃為警當場逮捕，則該部自小貨車若非被告鍾文祥所行
          竊取得並交付丁○○使用，其何以前來開啟車門？又何須如其所辯接獲不
          明友人電話前來為丁○○發動車輛？所辯尚非可採。
    （二）被告鍾文祥另於民國八十八年四月四日凌晨一時許，乘坐由劉啟民交付與
          丁○○駕駛被害人丙○○所有，於八十八年三月二十九日五時三十分許，
          在台中縣大里市○○路光榮國中旁所失竊之車號ＮＫ–二四七○號黃色自
          小貨車，行經台中縣大里市○○路九八號對面停車場時，被告鍾文祥在不
          明另部當時亦停放於該停車場內車號ＱＲ–七二八○號自小貨車之車主為
          何人時，竟手持抽油器抽取該部車號ＱＲ–七二八○號自小貨車油箱內約
          二公升左右之汽油，以供車號ＮＫ–二四七○號黃色自小貨車使用，且於
          得手並攜回車號ＮＫ–二四七○號黃色自小貨車旁時，為台中縣警察局霧
          峰分局內新派出所巡邏員警發覺，而當場逮捕。被告鍾文祥雖謂係丁○○
          告知為游某之「阿伯」所有車輛，然亦為丁○○所否認，本院審酌被告鍾
          文祥乘坐丁○○所駕駛之車號ＮＫ–二四七○號黃色小貨車，係屬他人失
          竊之贓車，復於凌晨一時許，至停車場內抽取他人車輛汽油，丁○○復於
          警員上前盤查被告鍾文祥時，在旁躲藏觀看，其二人復未能明確交待「阿
          伯」其人之年籍以供查證，顯見被告鍾文祥乃係與丁○○，共同基於意圖
          為自己不法所有之犯意，由丁○○在旁把風，被告鍾文祥則手持抽油器竊
          取乙○○所有之車號ＱＲ–七二八○號自小貨車油箱內之汽油。上開辯解
          亦非可採。
    （三）被告鍾文祥雖謂被害人陳燕森所有車號Ｒ九–九四七一號自用小貨車係綽
          號「阿富」者於八十八年六月十二日左右，告知其該部自用小貨車停放於
          大里內新橋旁空地，車門未鎖且電門插有鑰匙，其乃將之開走使用等語。
          然查，該部車號Ｒ九–九四七一號自用小貨車，乃係八十八年六月八日三
          至四時許，在台中市○○區○○路五一號前失竊，與被告鍾文祥為警查獲
          之八十八年六月十六日凌晨三時五十分許，僅有短短數日，被告鍾文祥復
          未能明確交待綽號「阿富」者之真實姓名及年籍資料以供查證，尚難據信
          其所辯屬實。事證明確，被告鍾文祥犯行堪予認定。
二、核被告鍾文祥所為，係犯刑法第三百二十條第一項之竊盜罪，其與丁○○間就竊
    取被害人乙○○所有汽油部分，有犯意之聯絡，行為之分擔，均為共同正犯。又
    其先後多次竊盜行為，時間緊接，犯罪構成要件相同，顯係基於概括犯意而反覆
    為之，為連續犯，應依刑法第五十六條之規定，論以一罪，並加重其刑。又被告
    鍾文祥於民國八十四年間因妨害自由等罪，經本院分別判處有期徒刑六月及四月
    確定（八十三年度訴字第四○○七號、八十四年度易字第二一二三號），甫於八
    十五年九月二十六日縮短刑期執行完畢，有臺灣臺中地方法院檢察署刑案資料查
    註記錄表及本院被告全國前案紀錄表各一份在卷可按，其於受有期徒刑執行完畢
    後五年內，再犯本件有期徒刑以上之罪，為累犯，應依刑法第四十七條規定，加
    重其刑，並遞加之。爰審酌被告鍾文祥連續竊取他人財物，其犯罪之動機及目的
    ，在圖一己私利，犯罪手段及犯罪所生危害，犯罪後尚能坦承部分犯行等一切情
    狀，量處如主文所示之刑。扣案之鑰匙壹把係被告鍾文祥用以行竊車輛使用，另
    抽油器壹組係被告鍾文祥持以行竊汽油使用，且非失竊車輛車上原有之物，復無
    證據可資認定為他人所有，應認均為被告鍾文祥所有並供其犯罪所用，爰均依刑
    法第三十八條第一項第二款規定，併予宣告沒收。
三、公訴暨移送併辦意旨另謂：被告鍾文祥另涉嫌偕同丁○○於八十八年三月二十九
    日五時三十分許，在台中縣大里市○○路光榮國中旁，共同竊取被害人丙○○所
    有車號ＮＫ–二四七○號黃色自小貨車一部，及於八十八年元月三十日七時四十
    分許，在台中縣大雅鄉○○村○○路○段一二一九巷二前前，竊取被害人甲○○
    所有車號ＫＧ–二七一一號自小客車一部等語。按犯罪事實，應依證據認定之，
    無證據不得推定其犯罪事實；不能證明被告犯罪者，應諭知無罪之判決，刑事訴
    訟法第一百五十四條、第三百零一條第一項分別定有明文。又事實之認定，應憑
    證據，如不能發現相當證據，或證據不足以證明，自不能以推測或擬制之方法，
    以為裁判基礎；認定不利於被告之事實，應依積極證據，苟積極證據不足為不利
    於被告事實之認定時，即應為有利於被告之認定，更不必有何有利之證據（最高
    法院四十年度台上字第八六號、三十年度上字第八一六號判例參照）。經查，該
    部車號ＮＫ–二四七○號黃色自小貨車乃係八十八年四月四日凌晨一時許，由劉
    啟民交付與丁○○駕駛，被告鍾文祥僅係乘坐該車，而與丁○○同至前述台中縣
    大里市○○路九八號對面停車場內竊取汽油一節，業據同案被告丁○○到院證實
    在卷，自難僅據被告鍾文祥有共乘該車之事實，即認該部車號ＮＫ–二四七○號
    黃色自小貨車為被告鍾文祥與同案被告丁○○所竊取。另併辦部分，被告鍾文祥
    雖有於八十八年二月十九日凌晨二時許，偕同李文賢及少年朱永宏、林俊明、陳
    宏達等人，同坐於該部車號ＫＧ–二七一一號自小客車內商談事情而為警臨檢查
    獲，然被告鍾文祥乃係要李文賢等人同入車內商談，已據李文賢及少年朱永宏、
    林俊明、陳宏達等人於警訊中陳明在卷，加以被告鍾文祥並未實際駕駛車輛，為
    警查獲當時，其身上復無其他任何可供啟動引擎之鑰匙或工具扣案，亦難遽認該
    部ＫＧ–二七一一號自小客車亦為被告鍾文祥所竊取。此外，復查無任何積極證
    據足資證明被告鍾文祥有行竊車號ＫＧ–二七一一號自小客車之竊盜犯行，揆諸
    前開判例及條文意旨，併辦部份本應為被告鍾文祥無罪之諭知，惟因公訴人認與
    前開起訴有罪部份，有連續犯之裁判上一罪關係，爰不另為無罪之諭知，附此敘
    明。
據上論斷，應依刑事訴訟法第二百九十九條第一項前段、刑法第三百二十條第一項、
第二十八條、第五十六條、第四十七條、第三十八條第一項第二款，罰金罰鍰提高標
準條例第一條前段，判決如主文。
中      華      民      國    八十九    年      二      月      九      日
                                臺灣臺中地方法院刑事第七庭
                                    法  官  林  宗  成
右正本證明與原本無異。
如不服本判決，應於判決送達後十日內向本院提出上訴狀，上訴於臺灣高等法院臺中
分院( 須附繕本 )。
法院台中分院。
                                    書記官
中      華      民      國    八十九    年      二      月     十一     日
附錄本案論罪科刑法條全文：
刑法第三百二十條第一項
意圖為自己或第三人不法之所有，而竊取他人之動產者，為竊盜罪，處五年以下有期
徒刑、拘役或五百元以下罰金。


司法院資訊處製作；財團法人民間司法改革基金會備份。
